臺灣新竹地方法院刑事宣示判決筆錄　　 100年度審訴字第80號
公　訴　人　臺灣新竹地方法院檢察署檢察官
被　　　告　葉靜如
指定辯護人　本院公設辯護人　周凱珍
上列被告因違反毒品危害防制條例案件，經檢察官提起公訴（99
年度毒偵字第1979號）後，檢察官聲請改依協商程序而為判決，
本院於中華民國100 年11月24日下午4 時在本院刑事第十一法庭
宣示判決，出席職員如下：
　　　　　　　　　　　　　　　　　法　官　王銘勇
　　　　　　　　　　　　　　　　　書記官　楊嘉惠
　　　　　　　　　　　　　　　　　通　譯　邱立杰
法官起立朗讀判決主文、犯罪事實要旨、處罰條文、附記事項及
告以上訴限制、期間並提出上訴狀之法院，且諭知記載其內容：
一、主  文
    葉靜如施用第一級毒品，累犯，處有期徒刑捌月。扣案之分
    裝袋壹包、注射針筒肆支及藥鏟支均沒收之。又施用第二
    級毒品，累犯，處有期徒刑伍月。應執行有期徒刑拾壹月。
    扣案之分裝袋壹包、注射針筒肆支及藥鏟支均沒收之。
二、犯罪事實要旨：
（一）葉靜如前於 (1)民國94年6 月間因違反毒品危害防制條例
      案件，經本院於94年12月21日以94年度訴字第676 號判處
      有期徒刑8 月，於95年1 月16日確定。 (2)又於94年12月
      間因竊盜案件，經本院於95年6 月1 日以95年度竹北簡字
      第137 號判處有期徒刑3 月，於95年9 月18日確定。 (3)
      又於95年6 月間因違反毒品危害防制條例案件，經臺灣板
      橋地方法院於95年8 月17日以95年度訴字第2186號就施用
      第一級毒品部分判處有期徒刑7 月，就施用第二級毒品部
      分判處有期徒刑4 月，應執行有期徒刑10月，於95年9 月
      4 日確定。 (4)復於95年10月間因竊盜案件，經本院於95
      年11月3 日以95年度竹簡字第1221號判處有期徒刑4 月，
      於95年11月24日確定。上揭 (1)及 (2)案件，並經本院於
      96年3 月14日以96年度聲字第82號裁定應執行有期徒刑10
      月，嗣並確定。上開 (3)及 (4)案件，經本院於96年7 月
      30日以96年度聲減字第466 號裁定分別減為有期徒刑3 月
      又15日、2 月、2 月，應執行有期徒刑6 月又15日確定。
      上開所有案件接續執行，於96年8 月14日縮短刑期假釋出
      監，並於97年4 月8 日保護管束期滿未經撤銷假釋而視為
      執行完畢。
（二）葉靜如前曾於88年間因施用毒品案件，經臺灣士林地方法
      院檢察署檢察官聲請，而經臺灣士林地方法院於88年10月
      25日以88年度毒聲字第2220號裁定送勒戒處所觀察、勒戒
      ，旋因觀察、勒戒結果，因認有繼續施用毒品傾向，經臺
      灣士林地方法院檢察署檢察官聲請，而經臺灣士林地方法
      院於88年11月19日以88年度毒聲字第2439號裁定令入戒治
      處所施以強制戒治1 年，嗣因執行屆滿3 月，成效良好，
      經臺灣士林地方法院檢察署檢察官聲請，而經臺灣士林地
      方法院於89年4 月15日以89年度毒聲字第855 號裁定停止
      戒治，所餘戒治期間付保護管束，並於89年5 月24日停止
      戒治而出所，嗣其保護管束期間於89年11月23日屆滿，未
      經撤銷保護管束而視為強制戒治執行完畢，並經臺灣士林
      地方法院檢察署檢察官於90年1 月8 日以90年度戒毒偵字
      第8 號為不起訴處分確定。其又於94年間因施用毒品案件
      ，經臺灣新竹地方法院檢察署檢察官聲請簡易判決處刑，
      經本院改依通常訴訟程序審理，並於94年12月21日以99年
      度訴字第676 號判處有期徒刑8 月，於95年1 月16日確定
      。其又於95年6 月間因施用毒品案件，經臺灣板橋地方法
      院檢察署檢察官起訴，而經臺灣板橋地方法院於95年8 月
      17日以95年度訴字第2186號就施用第一級毒品部分判處有
      期徒刑7 月，就施用第二級毒品部分判處有期徒刑4 月，
      應執行有期徒刑10月，於95年9月4日確定。
（三）詎葉靜如猶不知悔改，仍未戒斷毒癮，復於前開強制戒治
      執行完畢後，又另行起意，並基於施用第一級毒品海洛因
      之犯意，於99年11月16日4 時至6 時之間某時許，在其位
      於新竹市○○路355 巷8 號301 室住處樓下之路邊車上，
      以將第一級毒品海洛因以將第一級毒品海洛因摻水置入注
      射針筒施打於皮膚之方式，施用第一級毒品海洛因1 次。
      其又另行起意，並基於施用第二級毒品甲基安非他命之犯
      意，於同日即施用前開第一級毒品後約1 小時許，在前開
      住處房間內，以將第二級毒品甲基安非他命置放玻璃球內
      燒烤，讓其起煙霧，再以吸食器吸食煙霧之方式，施用第
      二級毒品甲基安非他命1 次。嗣於99年11月16日8時25分
      許，在葉靜如位於上址之住處內為警持票拘提並執行搜索
      後，扣得葉靜如所有之分裝袋1 包、注射針筒4 支、藥鏟
      3 支等物，復經警徵得其同意後採集尿液，並將其親採封
      緘之尿液送驗結果呈嗎啡陽性反應、可待因陽性反應、安
      非他命陽性反應、甲基安非他命之陽性反應，始查悉上情
      。
三、附記事項：
    扣案之分裝袋1 包、注射針筒4 支、藥鏟3 支（保管字號：
    99年度保字第1776號，扣押物品清單見99年度毒偵字第1979
    號卷第82頁），均為被告所有，且供施用海洛因及分裝海洛
    因使用之物，業據被告葉靜如供承在卷（見99年度毒偵字第
    1979號卷第91頁），爰應依刑法第38條第1 項第2 款之規定
    宣告沒收之。
四、處罰條文：
    毒品危害防制條例第10條第1 項、第2 項，刑法第11條前段
    、第47條第1 項、第51條第5 款、第38條第1項第2款。
五、協商判決除有刑事訴訟法第四百五十五條之四第一項第一款
    於本訊問程序終結前，被告撤銷協商合意或檢察官撤回協商
    聲請者；第二款被告協商之意思非出於自由意志者；第四款
    被告所犯之罪非第四百五十五條之二第一項所定得以協商判
    決者；第六款被告有其他較重之裁判上一罪之犯罪事實者；
    第七款法院認應諭知免刑或免訴、不受理者情形之一，及違
    反同條第二項「法院應於協商合意範圍內為判決；法院為協
    商判決所科之刑，以宣告緩刑或二年以下有期徒刑、拘役或
    罰金為限」之規定者外，檢察官與被告、辯護人均不得上訴
    。
六、如有前項得上訴之情形，得自收受宣示判決筆錄送達之日起
    10 日內，向本院提出上訴書狀，上訴於第二審法院。
中    華    民    國    100   年    11    月    24    日
                  刑事第九庭      書記官      楊嘉惠
                                  法  官      王銘勇
以上筆錄正本係照原本作成。
中    華    民    國   100    年    11    月    24    日
                                  書記官      楊嘉惠
附錄本案論罪科刑法條：
毒品危害防制條例第10條：
施用第一級毒品者，處六月以上五年以下有期徒刑。
施用第二級毒品者，處三年以下有期徒刑。